---
title: "Temperatura JP x CG"
author:
- Ana Maria Santos Silva
- Átila de Souza Medeiros
- Lucas Raniére Juvino Santos
output:
    html_document:
    df_print: paged
theme: cosmo
---

```{r echo=FALSE, message=FALSE, warning=FALSE}
library(tidyverse)
library(here)
library(lubridate)
library(ggplot2)
library(ggbeeswarm)
theme_set(theme_minimal())
```

```{r read}
climas = read_csv(here::here("data/clima_cg_jp-semanal.csv"), 
                  col_types = "cTdddddd")
clima08_18 = climas %>%    
    filter(ano >=2008) 
head(clima08_18, n=10)
```

```{r}
#Filtrados 
chuvas_0_50 = clima08_18 %>%
    filter(chuva <= 50)
chuvas_0_100 = clima08_18 %>%
    filter(chuva >= 50 & chuva <= 100)
chuvas_100 = clima08_18 %>%
    filter(chuva > 100)

ctcg_50 = clima08_18 %>%
    filter(chuva <= 50 & cidade == "Campina Grande")

ctcg_100 = clima08_18 %>%
    filter(chuva <= 100 & chuva >= 50 & cidade == "Campina Grande")

ctcg_x00 = clima08_18 %>%
    filter(chuva > 100 & cidade == "Campina Grande")

ctjp_50 = clima08_18 %>%
    filter(chuva <= 50 & cidade == "João Pessoa")

ctjp_100 = clima08_18 %>%
    filter(chuva <= 100 & chuva >= 50 & cidade == "João Pessoa")

ctjp_x00 = clima08_18 %>%
    filter(chuva > 100 & cidade == "João Pessoa")


```

## Temperatura

### Onde é mais quente?

```{r}
ggplot() +
geom_jitter(data = climas, aes(x =  cidade, y = tmax, color = cidade), width = .3)
```

### Análise
    Para verificar qual cidade é mais quente, foi gerado um gráfico de densidade que recebe como dataset as semanas em que foram registradas as temperaturas em ambas as cidades. A partir do gráfico, é possível observar que a cidade de João Pessoa possui uma densidade maior de dias quentes. Em contrapartida, a cidade de Campina Grande possui uma amplitude térmica maior, acarretando em dias mais frios, quando comparados aos registros da cidade de João Pessoa.


### Qual foi o São João  mais frio de CG que está nos nossos dados?

```{r}
climas %>%
  filter(cidade == "Campina Grande" & mes == 6 & day(as.Date(semana)) >= 18 & day(as.Date(semana)) <=24) %>%
  ggplot(aes(ano,tmedia)) + 
  geom_line() +
  geom_text(aes(label=format(tmedia, digits = 3)),size=4) +
  scale_x_continuous(breaks = seq(1990,2019,2)) +
  labs(x = "Ano", y = "Temperatura Média Registrada")
```

### Análise
    Para responder essa pergunta, foi necessário filtrar as temperaturas registradas da cidade de Campina Grande durante o período de festas Juninas na cidade, que é entre 18 e 24 de Junho. A partir disso, foi desenvolvido um gráfico de linha para exibir todas as temperaturas médias registradas, até o momento. A partir da representação do gráfico, é possível inferir que o São João do ano de 2012 foi o mais frio, com uma temperatura média de 21.5ºC.


## A chuva varia mais ou menos que a temperatura?

```{r}
    #Temperatura maxima x Chuva
    ggplot() +
    geom_jitter(chuvas_0_50, mapping = aes(x=chuva, y=tmax, color="#41c1f4"))+
    geom_jitter(chuvas_0_100, mapping = aes(x=chuva, y=tmax, color="#4286f4"))+
    geom_jitter(chuvas_100, mapping = aes(x=chuva, y=tmax, color="#43f441"))+
    #scale_x_continuous(breaks = seq(0,350,50)) +
    scale_x_log10()+
    scale_y_continuous(breaks = seq(15,35,1)) +
    scale_color_discrete(name="Índice Pluviométrico",
        breaks=c("#41c1f4", "#4286f4", "#43f441"),
        labels=c("0-50(mm)", "50-100(mm)", "> 100(mm)"))+
    labs(x="Índice Pluviométrico (mm)", y="Temperatura Máxima (ºC)",
         title="                  Temperatura Máxima x Índice Pluviométrico",
         subtitle="                                                     2008 a 2018",
         caption = "Fonte: autor")+
    facet_wrap(~ cidade)
    
    #grafico temperatura media x chuva
    ggplot() +
    geom_jitter(chuvas_0_50, mapping = aes(x=chuva, y=tmedia, color="#41c1f4"))+
    geom_jitter(chuvas_0_100, mapping = aes(x=chuva, y=tmedia, color="#4286f4"))+
    geom_jitter(chuvas_100, mapping = aes(x=chuva, y=tmedia, color="#43f441"))+
    scale_x_continuous(breaks = seq(0,350,50)) +
    #scale_x_log10()+
    scale_y_continuous(breaks = seq(15,35,1)) +
    scale_color_discrete(name="Índice Pluviométrico",
        breaks=c("#41c1f4", "#4286f4", "#43f441"),
        labels=c("0-50(mm)", "50-100(mm)", "> 100(mm)"))+
    labs(x="Índice Pluviométrico (mm)", y="Temperatura Média (ºC)",
         title="                  Temperatura Média x Índice Pluviométrico",
         subtitle="                                                     2008 a 2018",
         caption = "Fonte: autor")+
    facet_wrap(~ cidade)
    
    #grafico temperatura minima x chuva
    ggplot() +
    geom_jitter(chuvas_0_50, mapping = aes(x=chuva, y=tmin, color="#41c1f4"))+
    geom_jitter(chuvas_0_100, mapping = aes(x=chuva, y=tmin, color="#4286f4"))+
    geom_jitter(chuvas_100, mapping = aes(x=chuva, y=tmin, color="#43f441"))+
    #scale_x_continuous(breaks = seq(0,350,50)) +
    scale_x_log10()+
    scale_y_continuous(breaks = seq(15,35,1)) +
    scale_color_discrete(name="Índice Pluviométrico",
        breaks=c("#41c1f4", "#4286f4", "#43f441"),
        labels=c("0-50(mm)", "50-100(mm)", "> 100(mm)"))+
    labs(x="Índice Pluviométrico (mm)", y="Temperatura Mínima (ºC)",
         title="                  Temperatura Minima x Índice Pluviométrico",
         subtitle="                                                     2008 a 2018",
         caption = "Fonte: autor")+
    facet_wrap(~ cidade)

```


### Análise

Observando os gráficos acima, percebemos que em ambas as cidades ocorre com maior frequência chuvas com índice pluviométrico menor ou igual a 50 (mm) em faixas de temperatura diferentes, sendo Campina Grande com uma variação maior de temperatura em torno de 21ºC a 27ºC e João Pessoa entre 26ºC e 30ºC aproximadamente. É percepitvel também, que a cidade de João Pessoa tem um maior distribuição de chuvas do que Campina Grande, bem como, ocorre chuvas mais volumosas (índice pluviométrico &gt; 100(mm)), ou seja, o grafico de João Pessoa apresenta uma calda mais longa a esquerda. Observamos também, que a dispersão dos dados são semelhantes, com uma correlação entre as variáveis tendo a ser negativa (entre 0 e -1) e não-linear.